# 有审计上市公司股票期权费用的处理的吗？

提问人：sayyou 时间：2012-01-06 12:22:57
执行的同志们，有审计上市公司年报时，对于有股票期权费用的确认，各位审计中认真审计了吗，依据公司提供的资料就确认了吗，还是有调整。 对公司发布的股票期权的费用分摊，发现大都蒙混过关，披露不详细！

回答人：chenyiwei
费用的摊销在多数情况下可以编制比较简单的摊销表来进行测试，往往不是最大的问题。 最大的问题可能是在于权益工具公允价值的确定，这可能需要用到复杂的估值技术，因此审计中也需要注意利用专家的工作。在此方面，大型的综合性事务所通常会要求审计项目组注意利用内部估值专家的工作协助开展该项目的审计，并将其作为一项制度固定下来。 还有就是预计可行权数量的确定也是可能涉及较多估计的领域，对于估计的合理性要注意审核。